【裁判字號】    90,易,1216
【裁判日期】    900430
【裁判案由】    違反著作權法等
【裁判全文】
臺灣高雄地方法院刑事判決                          九十年度易字第一二一六號
    公  訴  人  臺灣高雄地方法院檢察署檢察官
    被      告  壬○○
右列被告因違反著作權法等案件，經檢察官提起公訴（九十年度偵字第三二三五號）
，本院判決如左：
    主  文
壬○○共同連續以明知為侵害著作權之物，意圖營利而交付之方法侵害他人之著作權
，處有期徒刑參月，如易科罰金，以參佰元折算壹日。
扣案之如附表一所示盜版音樂光碟片伍佰參拾壹片、如附表二所示仿冒商標及音樂著
作之光碟片拾壹片，均沒收。
    事  實
一、壬○○明知綽號「金剛仔」之不詳年籍、姓名成年男子所提供之音樂光碟片，為
    未經庚○○○○樂股份有限公司、戊○○○○樂股份有限公司、甲○○○○業股
    份有限公司、辛○○○○樂股份有限公司、丙○○○○份有限公司、己○○○○
    亞音樂股份有限公司、博德曼股份有限公司、子○○○○份有限公司、癸○○○
    ○片股份有限公司、丑○○○○份有限公司、艾迴股份有限公司、新點子音樂有
    限公司授權，而擅自重製該公司享有著作權之音樂著作，且「舞曲大帝國之卡通
    樂園」光碟片封面上之「舞曲大帝國」圖樣則係該公司向我國經濟部中央標準局
    （已於民國八十八年一月二十六日改制為智慧財產局）申請註冊登記，取得至九
    十六年八月十五日止指定使用於雷射唱片、卡式錄音帶、錄音帶盒、雷射唱片盒
    等商品之商標專用權，竟仍與綽號「金剛仔」之人共同基於意圖營利交付盜版音
    樂光碟片之犯意聯絡，於民國九十年二月三日中午，由「金剛仔」提供盜版光碟
    片，並以出售所得百分之二十之代價雇用壬○○，而由壬○○負責在高雄市旗津
    區○○○路旁擺設攤位，以每片一百元之價格，連續將「金剛仔」提供之盜版音
    樂光碟片販賣交付予不特定人牟利多次。嗣於同日十五時許，在上開地點為警查
    獲，並扣得「金剛仔」所有供販賣用如附表一所示之盜版音樂光碟片五百三十一
    片、如附表二所示仿冒商標及音樂著作之光碟片十一片。
二、案經庚○○○○樂股份有限公司、戊○○○○樂股份有限公司、甲○○○○業股
    份有限公司、辛○○○○樂股份有限公司、丙○○○○份有限公司、己○○○○
    亞音樂股份有限公司、博德曼股份有限公司、子○○○○份有限公司、癸○○○
    ○片股份有限公司、丑○○○○份有限公司、艾迴股份有限公司、新點子音樂有
    限公司告訴及內政部警政署保安警察第二總隊第五大隊移送臺灣高雄地方法院檢
    察署檢察官偵查起訴。
    理  由
一、訊據被告壬○○對於右揭犯罪事實坦承不諱，核與告訴代理人乙○○、吳宣諭、
    丁○○指訴情節相符，並有如附表一所示侵害上開公司音樂著作之音樂光碟片五
    百三十一片、如附表二所示仿冒商標及侵害著作權之音樂光碟片十一片扣案及音
    樂著作權利證明資料、商標註冊證一份附卷可稽，是被告自白與事實相符，本件
    事證明確，被告犯行洵堪認定。
二、核被告所為係違反著作權法第九十三條第三款、第八十七條第二款之明知為侵害
    著作權之物意圖營利而交付罪、商標法第六十三條之明知為仿冒商品而販賣罪。
    其與綽號「金剛仔」之不詳年籍、姓名成年男子間，就上開犯行有犯意聯絡及行
    為分擔，為共同正犯。又被告先後多次違反著作權法、商標法之犯行，均時間緊
    接，方法相同，各觸犯構成要件相同之罪名，顯均係基於概括犯意為之，為連續
    犯，應依刑法第五十六條規定各論以一罪，並依法加重其刑。再被告以一行為同
    時觸犯上開二罪，為想像競合犯，應依刑法第五十五條前段從一重之違反違反著
    作權法第九十三條第三款、第八十七條第二款規定處斷。爰審酌被告貪圖個人不
    法利益，侵害他人智慧財產權及商標專用權，行為殊不足取，致告訴人之辛苦創
    作，遭受重大打擊，使社會、一般國民同因其侵害智慧財產權、商標專用權之行
    為，付出相當代價，惟念其販賣期間尚短及犯後坦承犯行，態度良好等一切情狀
    ，酌情量處如主文所示之刑，並諭知易科罰金之折算標準。至扣案如附表一所示
    之盜版音樂光碟片五百三十一片，為共犯「金剛仔」所有供販賣所用之物，為被
    告供述在卷，應依刑法第三十八條第一項第二款規定宣告沒收，如附表二所示仿
    冒商標及侵害音樂著作之音樂光碟片十一片，係犯商標法第六十三條所販賣之商
    品，應依商標法第六十四條規定，宣告沒收。
三、另公訴意旨認扣案光碟片中除附表一、附表二所示者外之六十九片，亦屬「金剛
    仔」提供，由被告擺設攤位以販賣予不特定人之物，而認被告此部分亦涉有著作
    權法第九十三條第三款、第八十七條第二款罪嫌。惟按告訴乃論之罪未經告訴者
    ，應諭知不受理之判決，刑事訴訟法第三百零三條第三款定有明文，本件公訴人
    既認被告此部分係違反著作權法第九十三條第三款，則依著作權法第一百條之規
    定應告訴乃論，然遍查警卷、偵查卷內，該部分之著作權人並未對被告提起告訴
    ，依前開說明，依法自應就此部分為不受理之諭知，惟公訴人既認此部分與前揭
    論罪科行之部分有想像競合之裁判上一罪關係，爰不另為不受理之諭知，併此敘
    明。
據上論斷，應依刑事訴訟法第二百九十九條第一項前段，著作權第八十七條第二款、
第九十三條第三款，商標法第六十三條、第六十四條，刑法第十一條前段、第二十八
條、第五十六條、第五十五條、第四十一條第一項、第三十八條第一項第二款，罰金
罰鍰提高標準條例第二條，判決如主文。
中      華      民      國      九十      年      四      月    三十    日
                                  臺灣高雄地方法院刑事第一庭
                                          法  官  黃  悅  璇
右正本證明與原本無異。
如不服本判決，應於判決送達後十日內，向本院提出上訴狀。
                                          書記官  沈      蘊
中    華    民    國      九十      年      四      月      卅      日
附錄法條：
著作權法第八十七條第二款
有下列情形之一者，除本法另有規定外，視為侵害著作權或製版權︰
二  明知為侵害著作權或製版權之物而散布或意圖散布而陳列或持有或意圖營利而交
    付者。
著作權法第九十三條第三款
有下列情形之一者，處二年以下有期徒刑，得併科新台幣十萬元以下罰金︰
三  以第八十七條各款方法之一侵害他人之著作權者。


司法院資訊處製作；財團法人民間司法改革基金會備份。
